臺灣臺東地方法院刑事判決　　　　　　　 96年度易字第119號
公　訴　人　臺灣臺東地方法院檢察署檢察官
被　　　告　乙○○
　　　　　　　　　　(另案於臺灣臺中監獄臺中分監執行中)
上列被告因侵占等案件，經檢察官提起公訴 (96年度偵字第235
號、偵緝字第66號)，被告於本院準備程序進行中就被訴事實為
有罪之陳述，經本院合議庭裁定由受命法官獨任進行簡式審判程
序，判決如下：
    主    文
乙○○竊盜，累犯，處有期徒刑捌月，減為有期徒刑肆月；又意
圖為自己不法之所有，侵占自己持有他人之物，累犯，處有期徒
刑壹年，減為有期徒刑陸月；應執行有期徒刑玖月。
    犯罪事實及證據
一、犯罪事實:
(一)乙○○前曾因竊盜案件，經臺灣臺中地方法院以94年度易字
    第730號判處有期徒刑8月確定，於民國95年5月3日縮刑期滿
    執行完畢，詎猶不知悔改，竟基於意圖為自己不法所有之犯
    意，於95年9月21日14時許，在臺東縣臺東市○○路○段593
    號「囉莎麵包店」內，竊取丙○○所有MOTOROLA牌V3型 (序
    號為000000000000000號)行動電話乙具，得手後，以新臺幣
    (下同)1,200 元之價格售予不知情之東昇通訊行負責人吳東
    昇，嗣經警調閱通聯紀錄查證後，始悉上情。
(二)乙○○另又基於意圖為自己不法所有之犯意，於95年11月6
    日21時許，在臺東縣卑南鄉○○村○○路226號，向林宏政
    借用其所有車牌號碼5710-JN號自小客車1部，言明20至30分
    鐘後歸還。詎乙○○於取得上開車輛後，即將之侵占據為己
    有，並開往臺灣中部地區供己駕駛使用，不但未與林宏政聯
    絡且拒接林宏政郵、電，致林宏政遍尋無著。迨96年2月間
    ，始由動產擔保債權人公司人員於臺中市○○路發現取回。
(二)案經林宏政告訴及臺東縣警察局移請臺灣臺東地方法院檢察
    署檢察官偵查起訴。
二、理由：
(一)本件被告乙○○所犯係死刑、無期徒刑、最輕本刑為3年以
    上有期徒刑以外之罪，被告於準備程序中就被訴事實為有罪
    之陳述，經告知簡式審判程序之旨，並聽取公訴人及被告之
    意見後，本院合議庭認為適宜而依刑事訴訟法第273條之1第
    1項規定，裁定由受命法官獨任進行簡式審判程序，合先敘
    明。
二、認定犯罪事實之證據及理由：
(一)被告於警詢、偵查中、本院準備程序及審理時之自白: 被告
    坦承全部犯罪事實。
(二)證人即被害人丙○○、證人吳東昇於警詢時之證述: 證明丙
    ○○所有MOTOROLA牌V3型行動電話被竊，及被告將之出售予
    東昇通訊行負責人吳東昇，得款1,200元之事實。
(三)切結書及國民身分證影本、贓物認領保管單各1紙、刑案現
    場照片6張: 證明被告於「囉莎麵包店」內，竊取丙○○所
    有行動電話並出賣予東昇通訊行負責人吳東昇之事實。
(四)告訴人林宏政於偵查中之指訴: 證明被告侵占其所有車號57
    10-JN號自小客車之事實。
(五)行車執照影本1紙: 證明車號5710-JN號自小客車為林宏政所
    有之事實。
(六)由上述各節參互佐證，被告前揭自白核與事實相符，應堪採
    信。本件事證明確，被告犯行堪以認定。
三、論罪與科刑：
(一)核被告乙○○所為，係犯刑法第320條第1項普通竊盜罪及同
    法第335條第1項普通侵占罪。被告所犯上開2罪間，犯意各
    別，行為互殊，罪名不同，應分論併罰。又被告有犯罪事實
    欄所載之犯罪科刑執行情形，此為被告所供承，復有臺灣高
    等法院被告前案紀錄表在卷可稽，5年以內再故意犯本案有
    期徒刑以上之罪，為累犯，均應依刑法第47條第1項規定，
    加重其刑。爰審酌被告因圖私利，一再竊取或侵占他人財物
    ，對被害人財產法益及社會秩序顯生危害，及其犯罪之動機
    、目的、手段、平日生活狀況、智識程度、犯罪所生之損害
    ，且犯後坦承犯行，態度尚佳等一切情狀，分別量處如主文
    所示之刑，以資懲儆。
(二)末查被告上揭犯罪之時間，均在96年4月24日之前，所犯均
    符合中華民國96年罪犯減刑條例第2條所定之減刑條件，應
    依該條例第2條第1項第3款規定，各減其宣告刑2分之1，並
    定其應執行之刑；至被告經本院合法傳喚無正當理由未於96
    年5月23日準備程序期日到場，經本院依刑事訴訟法第75條
    規定拘提未著後，於96年7月20日發布通緝，此有拘票、臺
    東縣警察局臺東分局報告書、通緝書在卷足憑，惟被告早已
    因案於96年5月25日羈押於臺灣臺中看守所內，亦有彰化縣
    警察局彰化分局96年7月23日彰警分偵字第0960020181號函
    附卷可證，是被告通緝到案情形顯與中華民國96年罪犯減刑
    條例第5條所定之要件不合，無該條之適用，併此敘明。
四、據上論斷，應依刑事訴訟法第273條之1第1項、第299條第1
    項前段、第310條之2、第454條，刑法第320條第1項、第335
    條第1項、第47條第1項、第51條第5款，中華民國96年罪犯
    減刑條例第2條第1項第3款、第7條、第10條第1項，刑法施
    行法第1條之1第1項、第2項前段，判決如主文。
本案經檢察官甲○○到庭執行職務。
中　　華　　民　　國　　96　　年　　8 　　月　　29　　日
                  刑事第二庭    法  官  曾宗欽
以上正本證明與原本無異。
如不服本判決應於收受本判決後10日內向本院提出上訴書狀；上
訴書狀應敘述具體理由。未敘述上訴理由者，應於上訴期間屆滿
後20日內向本院補提理由書狀（均須按他造當事人之人數附繕本
）。「切勿逕送上級法院」。
告訴人或被害人對於本判決如有不服，請書具不服之理由狀，請
求檢察官上訴者，其上訴期間之計算係以檢察官收受判決正本之
日期為準。
                                書記官　沈茜庭
中　　華　　民　　國　　96　　年　　8 　　月　　29　　日
附錄本案論罪科刑法條全文:
刑法第320條第1項:
意圖為自己或第3人不法之所有，而竊取他人之動產者，為竊盜
罪，處5年以下有期徒刑、拘役或5百元以下罰金。
刑法第335條第1項:
意圖為自己或第3人不法之所有，而侵占自己持有他人之物者，
處5年以下有期徒刑、拘役或科或併科1千元以下罰金。
